Inventaris van het archief van het Gemeenschappelijk Administratie Kantoor (GAK), 1952-2001
Nationaal Archief, Den Haag
- Stukken betreffende de werkzaamheden., III
  - Sociale verzekering., III.1
    - Geneeskunde en controle in de sociale verzekering., III.1e
      - Stukken betreffende de overeenkomsten tussen CB en de Neder-landse Maatschappij tot Bevordering der Geneeskunst alsmede betreffende geneeskundige tarieven., 1910 juli - 1965 nov.; 1177-1184; 8 omslagen
        - 1942 jan. - 1947 juni, 1182
        - 1947 juli - 1947 dec., 1183
        - 1948 jan. - 1965 nov., 1184
      - Correspondentie van CB en het Gak met (voornamelijk) de Nederlandsche Maatschappij tot bevordering der Geneeskunst betreffende controlerend geneesheren en de bemiddelingscommissie inzake medische tarieven., 1920 apr. - 1958 mei; 1185-1187; 3 omslagen
        - 1920 apr. - 1930 juli, 1185
          Bevat lijst van controlerend geneeskundigen per gemeente
        - 1930 aug. - 1946 dec., 1186
        - 1947 feb. - 1958 mei, 1187
      - Stukken betreffende diverse individuele medische tariefkwesties., 1926 nov. - 1958 sept.; 1188; 1 omslag
        Bevat veel informatie over individuele gevallen (geordend per geval)
      - Correspondentie van CB met diversen betreffende middelen ter toepassing van E.H.B.O., 1929 dec. - 1948 juni; 1189; 1 omslag
      - Stukken betreffende de geneeskundige controle in het algemeen., 1929 dec. - 1952 apr.; 1190; 1 omslag
      - Stukken betreffende de oprichting van een Gemeenschappelijk Controle-Apparaat van Leken-controleurs., 1932 juli - 1950 okt.; 1191; 1 omslag
      - Correspondentie van CB en het Gak met diversen (veelal de afdeling "Bevolking" van diverse gemeenten) betreffende informatie uit bevolkingsregisters ter verificatie van verzekeringsgevallen Ook interne notities., 1936 - 1961 mrt.; 1192; 1 omslag
      - Stukken betreffende de invoering van een eenheidsdiploma voor E.H.B.O. in Nederland., 1936 juni - 1938 apr.; 1193; 1 omslag
      - Stukken betreffende de Erkende Geneeskundige Dienst te Enschede., 1936 okt. - 1971 mei; 1194-1210; 17 omslagen
        Bevat veel statistische overzichten en informatie over individuele gevallen
        - 1936 okt. - 1938 juni, 1194
        - 1938 juni - 1938 okt., 1195
        - 1938 okt. - 1939 jan., 1196
        - 1939 jan. - 1940 juli, 1197
        - 1940 juli - 1943 dec., 1198
        - 1944 jan. - 1947 juni, 1199
        - 1947 juli - 1949 dec., 1200
        - 1950 jan. - 1951 dec., 1201
        - 1952 jan - 1955 mrt., 1202
        - 1955 apr. - 1957 dec., 1203
        - 1958 jan. - 1961 juni, 1204
        - 1961 juli - 1964 dec., 1205
        - 1965 jan. - 1971 mei, 1206
        - Agenda's (met bijlagen), presentielijsten en besluitenlijsten van de vergaderingen van de deelnemers, 1940 juli - 1964 juli, 1207
        - Jaarverslagen, 1938 - 1947, 1208
        - Jaarverslagen, 1948 - 1962, 1209
        - Notulen van de vergaderingen van de deelnemers aan de erkende Geneeskundige Dienst- Enschede, 1938 okt. - 1963 nov., 1210; Bevat de jaarverslagen over 1955 en 1960
      - Correspondentie van CB met diversen betreffende de verscherping van controle (voorschriften) voor medische- en lekencontroleurs. Ook interne correspondentie en notities., 1937 feb. - 1951 dec.; 1211; 1 omslag
        Bevat antwoorden van diverse firma's op de enquete van de Bedrijfsvereniging voor de Nederlandse Klei-industrie en aanverwante vakken aangaande lekencontrole en controlevoorschriften gehouden onder de groep "Limburg" (1942)
      - Correspondentie van CB en het Gak met diversen betreffende de oprichting en de samenstelling van de bemiddelingscommissie en het scheidsgerecht voor het berechten van geschillen in medische tarieven, ingesteld door CB, de Rijksverzekeringsbank en de Nederlandsche Maatschappij tot bevordering van de geneeskunst., 1937 mrt. - 1963 nov.; 1212; 1 omslag
      - Stukken betreffende de Erkend Geneeskundige Dienst te Helmond., 1938 sept. - 1964 jan.; 1213-1220; 8 omslagen
        Bevat veel lijsten met statistisch materiaal
        - 1938 sept. - 1942 sept., 1213
          Bevat ook een enveloppe met stukken betreffende de opheffing van de Dienst 1945-1961
        - 1942 okt. - 1944 juli, 1214
        - 1944 aug. - 1949 dec., 1215
        - 1950 jan. - 1953 dec., 1216
        - 1954 jan. - 1964 jan., 1217
        - Agenda's (met bijlagen), presentielijsten en besluitenlijsten van de vergaderingen van de deelnemers aan de Dienst, 1941 sept.-1963 juli., 1218
        - Jaarverslagen, 1942-1962, 1219
        - Notulen van de vergaderingen van de deelnemers aan de erkende Geneeskundige Dienst-Helmond, 1942 sept. - 1963 juli, 1220
      - Stukken betreffende de Erkende Geneeskundige Dienst te Almelo., 1939 - 1970 mrt; 1221; 1 omslag
      - Stukken betreffende de oprichting van Erkend-Geneeskundige Diensten in Nederland., 1939 feb. - 1960 apr.; 1222; 1 omslag
      - Stukken betreffende controle op loonverantwoording bij leden van CLO., 1940 sept. - 1943 aug.; 1223; 1 omslag
      - Stukken betreffende het Landelijk Controle Orgaan alsmede van de Studie-commissie Controle Uitvoeringsorganen Ziektewet, beiden opgericht door de FBV en de Vereeniging van de Raden van Arbeid in 1943 resp. 1944., 1943 aug. - 1948 mei; 1224; 1 omslag
        Bevat veel statistische overzichten aangaande geneeskundigeen lekencontroles, lekencontoleurs en controlerend geneeskundigen (1942)
      - Stukken betreffende de oprichting van de Centrale Commissie voor de Gezondheidszorg., 1945 sept. - 1946 sept.; 1225; 1 omslag
      - Stukken betreffende de Medische Sub-commissie betreffende geneeskundige controle van de Technische Commissie tot herziening van de Sociale Verzekering, ingesteld door het ministerie van Sociale Zaken in 1946., 1946 juli - 1958 apr.; 1226; 1 omslag
      - Stukken betreffende revalidatiecentra in Nederland., 1948 apr. - 1959 sept.; 1227; 1 omslag
      - Stukken betreffende de Erkende Geneeskundige Dienst te Veenendaal., 1949 - 1960 juni; 1228; 1 omslag
      - Correspondentie van CB met het ministerie van Sociale Zaken betreffende de commissie inzake richtlijnen voor de ontwikkeling van de bedrijfsgeneeskunde in Nederland., 1949 jan.; 1229; 2 stukken
      - Stukken betreffende de excursie van de Vereniging van controleerende Geneeskundigen van Centraal Beheer naar de kunstzijdefabrieken te Arnhem., 1950 okt.; 1230; 2 stukken
      - Stukken betreffende de herziening van de tarieven van de medische controle alsmede betreffende de commissie die hiertoe was ingesteld., 1957 juli - 1958 mei; 1231; 1 omslag
      - Stukken betreffende de Commissie Onderzoek Ziekteverzuim., 1966 mrt. - 1975 mrt.; 1232; 1 omslag
        Onderverdeeld in correspondentie, notulen, agenda's en presentielijsten
      - Uitgaande brief van het Gak aan de deelnemers van de Medische Dienst betreffende de voorschotheffing 1980 op de kosten van de Medische Dienst., 1233; 1 stuk
  - Ongevallenverzekering., III.2
    - Algemeen)., III.2a
      - Krantenknipsels betreffende de ongevallenverzekering en risicooverdracht., 1902 - 1907; 1234; 1 omslag
      - Correspondentie van de CWRB met de Rijksverzekeringsbank en later de Sociale Verzekeringsbank alsmede met het ministerie van Arbeid, Handel en Nijverheid betreffende risico-overdracht., 1904 juni - 1965 aug.; 1235; 1 omslag
      - Ingekomen brieven van de Rijksverzekeringsbank bij de CWRB betreffende het vervallen van risico-overdracht wegens stakingen., 1907 jan. - 1907 juni; 1236; 1 omslag
      - Correspondentie (met bijlagen) van de CWRB met de provinciale boerenbonden betreffende de ongevallenverzekering in de landbouw (bevat ook krantenknipsels)., 1907 aug. - 1910 okt.; 1237; 1 omslag
      - Nota: "Grondslagen van de Algemeene Rijks Herverzekerings-Maatschappij voor bedrijfs-ongevallen" (samensteller onbekend)., ca. 1910; 1238; 1 omslag
      - Stukken betreffende de voorbereiding van uitvoeringsmaatregelen van de land- en tuinbouwongevallenwet-1922 alsmede lezingen, artikelen e.d. betreffende de werking van de land- en tuinbouwongevallenwet., 1916 juli - 1924 juli; 1239; 2 omslagen
      - Stukken betreffende de commissie van Beheer der Instelling Verzekering tegen Ongevallen buiten beroep van de Algemeene Nederlandsche Zuivelbond., 1920-1951; 1240; 2 omslagen
      - Stukken betreffende de toepassing van de zeeongevallenwet-1919 algemeen., 1921 jan. - 1959 nov.; 1241; 1 omslag
      - Stukken betreffende het verhaal van kosten van ongevallen in het algemeen., 1925 dec. - 1949 okt.; 1242; 1 omslag
      - Stukken betreffende een ongevallenverzekering in Nederlands-Indië., 1926 sept. - 1948 apr.; 1243; 1 omslag
      - Stukken betreffende een ongevallenverzekering in Curacao., 1927 juni - 1948 juli; 1244; 1 omslag
      - Stukken betreffende de toepassing van de zeeongevallenverzekering op de deelvisserij., 1934 okt. - 1956 okt.; 1245; 1 omslag
      - Correspondentie van de Coöperatieve Administratie Vereniging met met organisatoren van diverse jeugd-werkkampen, georganiseerd door diverse instellingen (zie onderverdeling), betreffende een ongevallenverzekering voor deelnemers aan deze kampen., 1935-1940; 1246-1250; 5 omslagen
        - Algemeen internaat voor opleiding tot dienstboden., 1246
        - Centrale voor Werklozenzorg., 1247
        - Jeugdbond voor onthouding., 1248
        - Moderne centrale voor werklozenzorg., 1249
        - Nationale Roomsch-Katholieke commissie voor jeugdwerkloozenzorg., 1250
      - Correspondentie van CB en ZR met diversen betreffende de herziening van renten ingevolge artikel 75 der ongevallenwet-1921 alsmede betreffende de uitbetaling van renten in West-Duitsland over tijdvakken, liggend voor 1 september 1949., 1935 mrt. - 1955 jan.; 1251; 1 omslag
      - Stukken betreffende de verzekering van ongevallen die buiten dienstverband hebben plaatsgevonden., 1936 mrt. - 1944 mei; 1252; 1 omslag
      - Correspondentie van ZR met het ministerie van Waterstaat betreffende mijnen in verband met de zeeongevallenwet-1919 Tevens interne correspondentie., 1937 aug. - 1939 feb.; 1253; 1 omslag
      - Correspondentie van CB en de CWRB met diversen betreffende oorlogsongevallen Bevat tevens interne correspondentie en notities., 1938 juni - 1943 juni; 1254; 1 omslag
      - Interne correpondentie over gesprekken tussen dir. Hage en de heren Bijleveld, Groeneveld en Sändler betreffende een ongevallenverzekering voor de kustreddingsdienst., 1940; 1255; 3 stukken
      - Correspondentie van CB met de Vereeniging Nederlandsche Gemeenten betreffende de Gemeentelijke Oorlogsrisico-onderlinge voor Luchtbeschermingspersoneel Tevens interne correspondentie en notities, alsmede de ontwerpstatuten en het reglement van de Onderlinge voor de verzekering van het luchtbeschermingspersoneel tegen ongevallen in oorlogstijd (GOROL)., 1940 mrt - 1940 mei; 1256; 1 omslag
      - Stukken betreffende ongevallen bij het laden en lossen van binnenvaartuigen tengevolge van verhoogd bedrijfsgevaar tijdens verduistering., 1940 nov. - 1941 feb.; 1257; 1 omslag
      - Correspondentie van CB en de CWRB met de Rijksverzekeringsbank en later de Sociale Verzekeringsbank alsmede met verzekeringskassen betreffende ongevallen op weg van en naar het werk Tevens interne correspondentie en notities., 1941 jan. - 1960 mei; 1258; 1 omslag
      - Correspondentie van de CWRB en ZR met diversen betreffende een ongevallenstatistiek., 1942 jan. - 1948 sept.; 1259; 1 omslag
      - Stukken betreffende de Ongevallendienst voor Haven- en Vervoerbedrijven te Amsterdam., 1943 juli - 1966 nov.; 1260-1262; 3 omslagen
        - 1943 juli - 1945 juli, 1260
        - 1946 aug - 1955 nov., 1261
        - 1956 jan. - 1966 nov., 1262
      - Stukken betreffende de verzekering van personen aan boord van binnenvaartuigen tegen oorlogsongevallen., 1943 nov. - 1955 okt.; 1263; 3 omslagen
      - Correspondentie van CB met diversen betreffende een ongevallenverzekering van glazenwasserij-bedrijven., 1944 feb. - 1944 aug.; 1264; 1 omslag
      - Correspondentie van de CWRB met de Rijksverzekeringsbank betreffende een ongevallenverzekering van de luchtbeschermingsploegen van ondernemingen., 1944 feb. - 1944 aug.; 1265; 1 omslag
      - Stukken betreffende de ongevallenverzekering voor het vervoer over de weg., 1944 sept. - 1959 feb.; 1266; 1 omslag
      - Uitgaande brieven van CB aan diversen en een notitie betreffende een ongevallenverzekering van rijksambtenaren die buitenlandse reizen maken per vliegtuig., 1947 jan. - 1948 feb.; 1267; 4 stukken
      - Rapport: "Wettelijke ongevallenverzekering in Zweden" (schrijver onbekend)., 1947 mrt.; 1268; 1 stuk
      - Correspondentie van ZR met de Rijksverzekeringsbank betreffende de verzekering van ongevallen tijdens werkzaamheden aan de wal door zeelieden., 1949 apr. - 1956 jan.; 1269; 1 omslag
      - Correspondentie van CB met diversen (veelal met de Raad van Bestuur in Arbeidszaken) betreffende werkhervatting van personen, die door een ongeval getroffen zijn geweest., 1950 okt. - 1951 mrt.; 1270; 1 omslag
      - Ingekomen brief bij CB van het ministerie van Sociale Zaken met afschriften van brieven van bovengenoemd ministerie met het ministerie van Binnenlandse Zaken betreffende sectie en lijkopgraving in verband met aanspraak op ongevallenrente., 1950 okt. - 1951 dec.; 1271; 1 omslag
      - Stukken betreffende dodelijke ongevallen in de landbouw., 1952 feb. - 1953; 1272; 1 omslag
      - Correspondentie van CWRB met de organisatie Bescherming Bevolking (kring Overijssel en Gelderland) betreffende een vrijwillige ongevallenverzekering voor personen werkzaam voor de BB, die niet als "noodwachters" worden aangemerkt., 1953 apr. - 1956 juni; 1273; 4 stukken
      - Vergelijkende rapporten betreffende ongevallenverzekeringen in diverse Europese landen, alsmede het rapport "Bijdrage tot de kennis van de landbouw-ongevallenverzekering. Landbouwgebied Veenweidestreek Provincie Friesland"., z.j.; 1274; 1 omslag
    - Voorbereiding en wijziging van wet- en regelgeving., III.2b
      - Nota's van de CWRB betreffende leemten in de ongevallenwet-1901., 1904 nov. - 1908 sept.; 1275; 4 stukken
      - Adres van de Plaatselijke ongevallencommissies aan leden van de Tweede Kamer der Staten Generaal betreffende de wijziging der ongevallen-verzekering. Alsmede een afschrift van een brief van de CWRB aan de minister van Landbouw, Nijverheid en Handel betreffende wijzigingen in de ongevallenwet-1901 (met bijlagen)., 1906 - 1912; 1276; 1 omslag
      - Correspondentie van de CWRB met het ministerie van Landbouw, Nijverheid en Handel betreffende de uitvoering van artikel 52 van de ongevallenwet-1901 (risico-overdracht)., 1906 jan. - 1910 mrt.; 1277; 1 omslag
      - Kopie van de rede van dhr. Laan in de Eerste Kamer der Staten-Generaal betreffende het tekort der Rijksverzekeringsbank., 1907; 1278; 1 omslag
      - Adres (en twee concept-adressen) van de Vereeniging van Nederlandsche werkgevers aan de leden der Tweede kamer der Staten Generaal betreffende wijziging van de ongevallenwet-1901., 1907 apr.; 1279; 3 stukken
      - Uitgaande brief van FATUM-Ongevallen Verzekeringsmaatschappij aan D.W. Stork, lid van de 1e kamer der Staten Generaal, betreffende leemten in de ongevallenwet-1901 (met bijlagen) (afschrift)., 1907 apr.; 1280; 1 stuk
      - Stukken betreffende de interpellatie van D.W. Stork, lid van de 1e kamer der Staten Generaal, in de vergadering van 24 mei 1907 betreffende de bevoegdheid tot het zelf dragen van risico., 1907 mei; 1281; 1 omslag
      - Correspondentie van mr. de Kruijff met minister Talma van Landbouw, Nijverheid en Handel, en met de verzekeringsbank De Nieuwe Eerste Nederlandsche betreffende de verhoging van de bijdragen der risicodragende organisaties in de administratiekosten van de Rijksverzekeringsbank (wijziging van het K.B. van 1-12-1902, stbl. no. 205) (afschriften)., 1908; 1282; 2 omslagen
      - Afschriften van Correspondentie van mr. de Kruijff met Minister Talma van Landbouw, Nijverheid en Handel (met bijlagen) betreffende de werking van het dubbele systeem der ongevallenwet-1901 (verzekering bij de Rijksverzekeringsbank en het instituut van risico-overdracht)., 1908 feb. - 1908 apr.; 1283; 1 omslag
      - Afschrift van de Nota (vertrouwelijk) van de CWRB (?) aan de Minister van Landbouw, Nijverheid en Handel betreffende de werking van het dubbele systeem der ongevallenwet-1901., 1908 apr.; 1284; 1 stuk
      - Nota's "Leemten Ongevallenwet" gemaakt door de CWRB (?), voor de interpellatie "Plate" in de sociale verzekeringsdebatten in de Tweede kamer der Staten Generaal., 1908 sept.; 1285; 1 omslag
      - Nota's (van de CWRB) en stukken betreffende de nota's aangaande herzieningen van de ongevallenwet-1901 (deels geheim)., 1908 okt. - nov.; 1286; 1 omslag
      - Afschrift van een brief van mr. de Kruijff (?) aan de minister van Landbouw, Nijverheid en Handel betreffende wijziging van de ongevallenwet-1901., 1909 feb.; 1287; 1 stuk
      - Correspondentie van de CWRB met het ministerie van Landbouw, Nijverheid en Handel en diverse verzekeringsmaatschappijen betreffende de commissie van advies inzake risico-overdracht., 1909 feb. - 1911 sept.; 1288; 1 omslag
        Bevat persoonlijke correspondentie van directeur de Kruijff
      - Nota "Verdediging van het Instituut der Risico-Overdracht", gemaakt door de CWRB (?) voor jhr. mr. Smissaert en door mr. Tydeman gebruikt bij de verdediging van het instituut van risico-overdracht in de sociale verzekeringsdebatten in de Tweede kamer der Staten-Generaal (met uitgebreide bijlagen)., 1910 feb - mrt.; 1289; 2 omslagen
      - Correspondentie van TO met het ministerie van Landbouw, Nijverheid en Handel en de Rijksverzekeringsbank betreffende het aandeel van TO in de administratiekosten van de Rijksverzekeringsbank ingevolge de land- en tuinbouwongevallenwet-1922., 1911 feb. - 1951 sept.; 1290; 1 omslag
      - Correspondentie van de CWRB met de comissie tot het instellen van een onderzoek naar resultaten waartoe de risico-overdracht bij de uitvoering der ongevallenwet-1901 heeft geleid., 1913 - 1914 apr.; 1291; 1 omslag
      - Proeve van een ontwerp voor een land-en tuinbouw-ongevallenwet alsmede stukken betreffende de totstandkoming van., 1913 mrt. - 1919 feb.; 1292; 1 omslag
      - Stukken betreffende:., 1917 - 1935 feb.; 1293; 3 omslagen
        - de wijziging van de oorlogs-zeeongevallenwet-, 1915, *
        - de Onderlinge Oorlogs Risico-Maatschappij., *
        - het Bureau voor zeeoorlogsschade., *
      - Stukken betreffende de herziening van de ongevallenwet-1901 (deels vetrouwelijk)., 1919-1923; 1294; 1 omslag
      - Stukken betreffende de aansluiting van de zeeongevallenwet-1919 met de ongevallenwet-1921., 1919 aug. - 1948 juli; 1295-1297; 3 omslagen
        - 1919 aug. - 1924 okt., 1295
        - 1925 mrt. - 1932 nov., 1296
        - 1933 feb. - 1948 juli, 1297
      - Correspondentie van de CWRB met leden van de Staten-Generaal betreffende wijzigingen op de ongevallenwet-1921., 1919 dec. - 1939 juni; 1298; 1 omslag
        Alfabetisch geordend per lid
      - Stukken betreffende wijziging van de ongevallenwet-1921., 1921 dec. - 1942 apr.; 1299; 1 omslag.
      - Correpondentie van CB met leden van de Staten-Generaal betreffende de land- en tuinbouwongevallenwet-1922 Bevat ook interne correspondentie., 1921 - 1930 apr.; 1300; 1 omslag
      - Correspondentie van CB, CLO en TO met diverse ministeries alsmede nota's en interne correspondentie betreffende de land- en tuinbouwongevallenwet-1922., 1923 mei - 1937 apr.; 1301; 1 omslag
      - Stukken betreffende de gezamelijke actie van de bedrijfsverenigingen ingevolge de land- en tuinbouwongevallenwet-1922 aangaande de wijziging der land- en tuinbouw ongevallenwet-1922., 1926 dec. - 1928 mrt.; 1302; 1 omslag
      - Stukken betreffende het voorontwerp van wet tot wijziging van de ongevallenwet-1921., 1933 mrt - 1937 mei; 1303; 1 omslag
      - Stukken betreffende het voorontwerp van wet tot wijziging van de ongevallenwet-1921 (uitvoering door bedrijfsverenigingen)., 1936 - 1937; 1304; 1 omslag
      - Stukken betreffende wijzigingen van de ongevallenwet-1921 en de land- en tuinbouwongevallenwet-1922., 1936 sept. - 1938 aug.; 1305; 1 omslag
    - Organisatie en uitvoering van de ongevallenverzekering., III.2c
      - Stukken betreffende de uitvoering van de ongevallenwet-1901 Alsmede stukken betreffende de Onderlinge Waarborgmaatschappij "Verzekering tegen Ongevallen buiten beroep van de Algemeene Nederlandsche Zuivelbond"., 1901 - 1955 apr.; 1306; 1 omslag
      - Correspondentie van de CWRB met de regering betreffende de uitvoering van de ongevallenwet-1901., 1903 jan. - 1918 sept.; 1307; 2 omslagen
        - 1903-1905, 1307a
        - 1906-1918, 1307b
      - Maandelijkse afrekeningsstaten van de Rijksverzekeringsbank en later de Sociale Verzekeringsbank van bedragen door hun uitgekeerd aan bij de CWRB-verzekerden ingevolge de ongevallenwet Tevens correspondentie van de CWRB met bovengenoemden hierover., 1903 juni - 1970 sept.; 1308-1325; 18 omslagen
        Bevat specificaties van de bedragen en veel informatie over individuele gevallen
        - 1903 juni - 1909 juni, 1308
        - 1909 sept. - 1916 okt., 1309
        - 1916 nov. - 1921 dec., 1310
        - 1922 jan. - 1926 dec., 1311
        - 1927 jan. - 1938 juli, 1312
        - 1938 aug. - 1941 dec., 1313
        - 1942 jan. - 1943 sept., 1314
        - 1943 okt. - 1945 juli, 1315
        - 1945 juli - 1946 jan., 1316
        - 1946 jan. - 1946 aug., 1317
        - 1946 aug. - 1948 jan., 1318
        - 1948 feb. - 1948 dec., 1319
        - 1950 jan. - 1952 dec., 1320
        - 1953 jan. - 1958 dec., 1321
        - 1959 jan. - 1960 dec., 1322
        - 1961 jan. - 1965 dec., 1323
        - 1966 jan. - 1967 aug., 1324
        - 1968 jan. - 1970 sept., 1325
      - Stukken betreffende uitkeringen ingevolge de ongevallenwet (merendeels rapporten en mededelingen van de Rijksverzekeringsbank en de Sociale Verzekeringsbank over individuele ongevallen)., 1907 feb. - 1963; 1326; 1 omslag
      - Correspondentie van de CWRB met diversen betreffende een bedrijfsindeling in gevarenklassen volgens het classificatiebesluit uit de ongevallenwet. Tevens interne correspondentie en notities alsmede het "Vergelijkend overzicht tusschen het op 1-7-1925 in werking tredend tarief de Rijksverzekeringsbank en het, hetwelk tot dien datum zal gelden"., 1914 mei - 1925 mei; 1327; 1 omslag
      - Correspondentie van ZR met het ministerie van Landbouw, Nijverheid en Handel, het ministerie van Justitie en de Nederlandsche Zeeliedenvereniging "Eendracht" betreffende de toepassing van de oorlogszeeongevallenwet-1915., 1915 feb. - 1924 aug.; 1328; 2 omslagen
        Bevat lijsten van blijvende rentetrekkers ingevolge Oorlogszeeongevallenwet-1915
      - Stukken betreffende de Raad van Toezicht op de bedrijfs-verenigingen aangesloten bij TO als bedoeld in artikel 32 van de land- en tuinbouwongevallenwet-1922., 1923 mrt. - 1951 okt.; 1329-1330; 2 omslagen
        - 1923 mrt. - 1936 dec., 1329
        - 1937 jan. - 1951 okt., 1330
      - Stukken betreffende de Raad van Toezicht op de bedrijfs verenigingen aangesloten bij CLO als bedoeld in artikel 32 van de land-en tuinbouwongevallenwet-1922., 1923 mrt. - 1952 nov.; 1331-1333; 3 omslagen
        - 1923 mit. - 1931 feb., 1331
        - 1931 mrt. - 1937 dec., 1332
        - 1938 jan. - 1952 nov., 1333
      - Stukken betreffende de uitvoering van de ongevallenwet-1921 door bedrijfsverenigingen (deels vertrouwelijk)., 1926 mrt. - 1938 okt.; 1334; 1 omslag
      - Correspondentie van TO met de Westlandsche Crediet-Deposito-en Effectenbank N.V. te Loosduinen betreffende ongevalsuitkeringen van TO via de rekening-courant van TO bij deze bank., 1933 jan. - 1946 mei; 1335; 1 omslag
      - Stukken betreffende dagloonberekening ingevolge de ongevallenwet-1921., 1933 mrt. - 1946 juni; 1336; 1 omslag